臺灣彰化地方法院刑事簡易庭裁定
110年度秩字第103號
移送機關    彰化縣警察局彰化分局
被移送人    吳家煌


            吳彥程


            吳家煇


            余錩枰


上列被移送人因違反社會秩序維護法案件，經移送機關以民國11
0年10月21日彰警分偵社字第110146號移送書移送審理，本院裁
定如下：
　　主    文
吳家煌、吳彥程、吳家煇、余錩枰均無正當理由，攜帶類似真槍
之玩具槍，而有危害安全之虞，各處罰鍰新臺幣壹萬元。
扣案BB槍肆枝（含彈匣）、瓦斯鋼瓶壹瓶、塑膠填彈器壹枝，均
沒入。
    理　　由
一、被移送人吳家煌、吳彥程、吳家煇、余錩枰於下列時、地有
    違反社會秩序維護法之行為：
　㈠時間︰民國110年9月25日晚間11時55分許。
　㈡地點︰彰化縣彰化市延平里寶山路266巷內道路。
　㈢行為︰被移送人四人分別持扣案BB槍4枝，朝流浪狗射擊。
二、上開事實有下列證據足以證明︰
　㈠被移送人吳家煌、吳彥程、吳家煇、余錩枰於於警詢時之自
    白。
　㈡證人即目擊者溫俊卿於警詢時之證述。
　㈢扣案BB槍4枝、瓦斯鋼瓶1瓶、塑膠填彈器1枝，扣押筆錄、扣
    押物品目錄表、彰化縣警察局空氣槍動能初篩報告表各2件
    、槍枝性能檢測報告表1件、蒐證及扣案物照片共18張。
三、按社會秩序維護法第65條第3款規定：「無正當理由，攜帶
    類似真槍之玩具槍，而有危害安全之虞者，處3日以下拘留
    或新臺幣18,000元以下罰鍰。」該條款之構成要件，須行為
    人客觀上有攜帶類似真槍之玩具槍之行為，且該攜帶玩具槍
    係無正當理由，因而有危害於行為人攜帶玩具槍所處時、空
    之安全情形，始足當之。依上開要件，判定行為人有無違反
    本條款非行，首須行為人有攜帶行為，次審酌該攜帶行為是
    否係無正當理由，再衡量行為人攜帶行為所處時、空，因行
    為人於該時、空有攜帶類該玩具槍，而使該時、空產生安全
    上危害；亦即，就行為人客觀上之攜帶行為，依其攜帶行為
    之目的，考量行為人攜帶當時言詞舉動、時間、地點、身分
    等因素，據以認定其是否已構成本條款之非行，而非查獲有
    類似真槍之玩具槍，即認已違反本條款之非行。經查，寶山
    路266巷內道路為公共場所，民眾均得通行，而被移送人4人
    各持扣案BB槍朝流浪狗射擊，足以使民眾產生畏懼，而有危
    害安全之虞。並參酌被移送人4人辯稱係為驅離流浪狗才朝
    之射擊，則被移送人4人顯非有正當理由而攜帶扣案BB槍。
    是核被移送人4人所為，均係違反社會秩序維護法第65條第3
    款規定。
四、爰審酌被移送人4人分別持扣案BB槍，於公共場所射擊流浪
    狗，妨害社會秩序安寧，惟念及其等事後均坦承不諱，態度
    尚稱良好，暨其等實施之手段、目的、動機，以及對公共秩
    序、社會安寧造成之危害等一切情狀，分別量處如主文所示
    之處罰。又扣案BB槍4枝分別係被移送人吳家煌、吳家煇所
    有、供違反本法行為所用之物，亦據被移送人供陳在卷，應
    依同法第22條第3項前段規定，併予宣告沒入。
五、依社會秩序維護法第46條第1項、第65條第3款、第22條第3
    項，裁定如主文。
中　　華　　民　　國　　110 　年　　10　　月　　29　　日
　　　　　　　　　刑事簡易庭    法　官  張琇涵
以上正本證明與原本無異。
如不服本裁定，得於裁定送達後五日內，向本庭提起抗告狀（須
附繕本）。
中　　華　　民　　國　　110 　年　　10　　月　　29　　日
                                書記官  潘佳欣
附錄法條：
社會秩序維護法第65條
有左列各款行為之一者，處3日以下拘留或新臺幣1萬8千元以下
罰鍰：
一、船隻當狂風之際或黑夜航行有危險之虞，而不聽禁止者。
二、對於非病死或可疑為非病死或來歷不明之屍體，未經報請相
    驗，私行殮葬或移置者。
三、無正當理由，攜帶類似真槍之玩具槍，而有危害安全之虞者
    。
四、不注意燃料物品之堆置使用，或在燃料物品之附近攜用或放
    置易起火警之物，不聽禁止者。